# 报告分部收入时到底是否包含内部交易收入？

提问人：wufaxian 时间：2019-11-28 06:30:15
请看下图划红线的两部分。感觉有点矛盾。实务中到底如何处理？是否报告分部间交易产生的收入？
E23FD528-A46F-4DAB-AB58-9FB80DDB4904.jpeg (197.72 KB, 下载次数: 0)
6 天前上传

回答人：chenyiwei
分部收入包含本经营分部与集团内其他分部之间的交易收入（这部分收入在编制集团合并报表时应作为内部交易予以抵销），但不包含本经营分部内各组成部分之间的内部交易收入。